# 小规模纳税人变更为一般纳税人相关规定

提问人：春雪的雪 时间：2017-03-31 21:32:55
我公司 2015 年 6 月销售一批货物，并确认收入，且按照小规模纳税人的税率缴纳税款，年末审计发现该笔收入不满足收入确认条件，故调出该笔收入， 2016 年 3 月份我公司对这批货物的销售满足收入确认条件，应当确认收入，但是此时我公司已变更为一般纳税人，请问我应该按照17%还是3%的增值税税率确认收入呢？能否提供相关规定？

回答人：chenyiwei
首先根据增值税相关规定确定该笔业务对应的增值税纳税义务发生时间，再根据纳税义务发生时间与一般纳税人资格取得时间的先后顺序确定应适用何种征收方式。